# 用划拨土地合作开发房地产取得的资产如何核算

提问人：haidiwizard 时间：2019-04-17 19:48:09
A 企业为经营性事业单位，A 企业持有划拨用地一块，A 企业与某 B 开发商签订合作开发合同：由 A 企业提供划拨用地，除此以外不承担任何风险和投入。由 B开发商进行开发活动，B 开发商负责材料，人工及施工管理，并负责办理有关施工手续、承担房产证办理及补交土地出让金，企业仅限提供有关资料。开发完成后，A企业可从已完工的 3 栋楼中取得 1 栋楼作为补偿，B 开发商取得另外 2 栋楼用于销售，B 销售所得与A企业无关。施工中和完工后可能发生的风险由 B开发商承担。
A 企业取得的 1 栋楼后将房屋用于出售和出租。B 开发商按照成本核算的A 企业取得的 1 栋楼成本为 2000 万元。
问题 1 ：请问 A 企业应该如何核算取得的房屋？是否应该确认固定资产并确认收入？如果确认固定资产，入账价值如何确定？是否适用非货币资产交换准则？如果使用非货币资产交换准则，应该采用公允价值模式还是成本模式？
问题 2 ：后续A 企业应该如何核算？是固定资产还是投资性房地产？
问题 3 ：由于 B 开发商没有缴纳土地出让金并办理有关开发手续，没有取得房屋权属。A企业取得的房屋销售、出租所得是否应该按照《城市房地产管理法》规定上交国家？

回答人：chenyiwei
1 、该交易相当于 A 处置该项土地，对价为取得 1 栋楼。该交易具有商业实质，可以确认原资产的处置损益（因为原划拨地的账面价值为零，所以取得这栋楼的公允价值就是处置收益）。
2 、一方面取决于 A 企业取得这栋楼后的持有目的；另一方面也取决于其有无产权，能否销售这栋楼。
3 、此问题建议咨询律师，并考虑能否追究 B 开发商的违约责任。